【裁判字號】    98,基小,813
【裁判日期】    980612
【裁判案由】    清償債務
【裁判全文】
臺灣基隆地方法院基隆簡易庭小額民事判決
原      告  國泰世華商業銀行股份有限公司
法定代理人  甲○○
訴訟代理人  丁○○
被      告  乙○○
訴訟代理人  丙○○
上列當事人間請求清償債務事件，本院於民國98年6月2日言詞辯
論終結，判決如下：
    主  文
被告應給付原告新臺幣柒萬捌仟貳佰玖拾參元，及其中新臺幣陸
萬捌仟貳佰參拾壹元自民國九十七年一月八日起至清償日止，按
週年百分之十九‧七計算之利息。
訴訟費用新臺幣壹仟元由被告負擔。
本判決得假執行。
   事實及理由要領
一、本件原告起訴主張：被告前於民國90年8月30日和94年1月6
    日與原告訂立以信用卡為工具之消費借貸契約，依約被告得
    憑卡於特約商店消費，惟應於當期繳款截止日前向原告清償
    ，或以循環方式繳付最低應繳金額，被告若未按期繳付最低
    應繳金額，則喪失期限利益，應一次繳清應付帳款，並按週
    年百分之19.7計算之利息，詎被告至97年1月7日止尚積欠原
    告如主文第1項所示之本金及利息未清償，為此提起本訴聲
    明請求判決文如第1項所示。
二、被告則請求駁回原告之訴。其答辯略以：由於原告未提供被
    告消費記錄、利息及違約金之明細表，被告實不知原告所求
    之金額、利息係如何計算。且被告家中有尚2名罹病幼子須
    要扶養，家中經濟來源全賴先生之每月新臺幣（下同）3 萬
    多元之微薄薪資收入，實無力清償；又原告既然願意貸放款
    項予被告，自應就被告之清償能力妥為評估，被告有誠意與
    其協商以每月還款1, 000元之方式分期清償，然不見原告有
    協商之誠意。
三、原告主張上開事實，業據提出信用卡申請書、約定條款、債
    權明細表、消費、繳款、利息及費用明細表等件為證，核與
    其所述相符，且於98年6月2日言詞辯論期日時經當庭提示並
    訊問被告為其所不爭執，應堪信其主張為真實。而被告所為
    無力清償、減少債務和分期付款等抗辯云云，因債務人無為
    一部清償之權利，民法第318條第1項前段定有明文，以及有
    無資力償還，乃係執行問題，不得據為不負履行義務之抗辯
    （最高法院19年上字第1733號判例意旨參照。）。是以，被
    告上開無力清償等抗辯云云，自不可採。
四、從而，原告依兩造間消費借貸之法律關係，請求被告給付如
    主文第1項所示之本金及利息，為有理由，應予准許。
六、訴訟費用即第一審裁判費1,000元由被告負擔。
七、依民事訴訟法第436條之23、第436條第2項、第78條、第436
    條之19第1項、第436條之20規定，判決如主文。
中    華    民    國    98    年    6     月    12    日
                  基隆簡易庭法  官  徐世禎
以上正本係照原本作成。
對於本件判決如有不服，應於收受送達後20日內向本院提出上訴
書狀，上訴於本院合議庭，並按他造當事人之人數附具繕本。
當事人之上訴，非以判決違背法令為理由不得為之，上訴狀應記
載上訴理由，表明下列各款事項：
(一)原判決所違背之法令及其具體內容。
(二)依訴訟資料可認為原判決有違背法令之具體事實。
中    華    民    國    98    年    6     月    12    日
                            書記官  周素秋


司法院資訊處製作；財團法人民間司法改革基金會備份。
